【裁判字號】    98,交聲,1097
【裁判日期】    980604
【裁判案由】    聲明異議
【裁判全文】
臺灣臺中地方法院交通事件裁定        98年度交聲字第1097號
原處分機關  交通部公路總局臺中區監理所
異  議  人
即受處分人  洋新科技有限公司
            統一編號：0000.
法定代理人  張碧雲
上列異議人即受處分人因違反道路交通管理處罰條例案件，對於
交通部公路總局臺中區監理所民國98年3月20日所為之裁決（中
監違字第裁60-ZGB077164號裁決書），聲明異議，本院裁定如下
：
    主    文
異議駁回。
    理    由
一、原處分機關意旨略以﹕異議人即受處分人洋新科技有限公司
    （下稱受處分人）之代表人張碧雲於98年2月4日9時01分駕
    駛受處分人所有之車號QR-3081號自用小客車，在國道3號
    241.6公里南向處，因「速限100公里，經雷達（射）測定時
    速為133公里，超速23公里」之違規，為國道公路警察局第
    七警察隊舉發並掣開公警局交字第ZGB077164號舉發通知單
    ，受處分人提出申訴，經原處分機關函查違規屬實遂於98年
    3月20日以中監違字第裁60-ZGB077164號裁決書，裁處受處
    分人違反道路交通管理處罰條例第33條第1項第1款規定，處
    罰鍰新臺幣（下同）3500元，於法並無不合等語。
二、聲明異議意旨則以：受處分人之代表人張碧雲於98年2月4日
    9時01分，駕駛受處分人所有車號QR-3081號自小客車，行經
    國道3號241.6公里南向處，遭舉發超速，時速為133公里，
    但從舉發照片中很明顯可看出3個車道車輛擁擠之程度，與
    後方跟車距離，依常理判斷，此時受處分人車輛時速不可能
    達到133公里，爰聲明異議等語。
三、按汽車行駛於高速公路，不遵守行車管制，行車速度超過規
    定之最高速限或低於規定之最低速限，處汽車駕駛人新臺幣
    三千元以上六千元以下罰鍰，道路交通管理處罰條例第33條
    第1項第1款定有明文。又汽車駕駛人之違規行為，經以科學
    儀器取得證據資料證明其行為違規，當場不能或不宜攔截製
    單舉發者，得逕行舉發；逕行舉發，應記明車輛牌照號碼、
    車型等可資辨明之資料，以汽車所有人為被通知人製單舉發
    ，同法第7條之2第1項第7款、第4項亦有明文。
四、經查：
  (一)受處分人之代表人張碧雲駕駛受處分人所有之車號QR-3081
    號自用小客車，於上開時、地，因「速限100公里，經雷達
    (射）測定時速為133公里，超速23公里」之違規，有內政部
    警政署國道公路警察局舉發違反道路交通管理事件通知單及
    裁決書各1紙在卷可佐。
  (二)雖受處分人以上開情詞置辯，惟依內政部警政署國道公路警
    察局第七警察隊98年3月16日公警七交字第0980770689號函
    文記載：「查高速、快速公路交通管制規則第5條：『汽車
    行駛高速公路應依速限標誌指示。... 』訂有明文，本案查
    據測照人員稱：執行測速照相時，均依儀器操作手冊執行（
    雷射槍測速照相儀器正常），經查閱採證照片，並復查詢電
    腦車籍資料，該車廠牌、顏色均相符，超速違規屬實。另查
    雷射測速照相儀器係執勤人員經由測速器之瞄準鏡對準目標
    （單一車輛）扣發射板機即可精確測出所瞄準目標之速度，
    系統將攝取車輛之影像，所拍攝照片均輸入電腦雷射槍測速
    照相軟體內，行速數據、測距、車輛影像、十字絲、並顯示
    其牌照列印輸出，採證照片內容完整，準確度無疑」等語（
    見本院卷第5至6頁），並有該函檢附之雷達測速器之器號UX
    017624號之經濟部標準檢驗局雷射測速儀檢定合格證書1紙
    （見本院卷第7頁）附卷可稽。
  (三)再者，依證人即原舉發機關員警甲○○於98年4月24日到庭具
    結證稱：舉發照片是由伊拍攝，交由隊部的審查人員審查之
    後才交寄出去；伊等是經科學儀器即雷達測速器針對單一車
    輛瞄準，照片中有一個十字絲，表示當時是瞄準這輛車子，
    照片中下方所顯示的分別是時速110，133Kmh是受處分人行
    車車速，155.8公尺是違規車輛與測速器間的距離，UX01762
    4是雷射槍的編號；關於受處分人就照片的質疑，這是一種
    景深的現象，測速器裡面有增倍鏡，有放大的效果，以當時
    違規車輛與伊等之間155.8公尺的距離，以肉眼是看不到違
    規車輛的車牌，所以藉由測速器的增倍鏡才看得到；又因為
    伊等一般設定600乘以480的解析度，但此測距的距離是不變
    的，故所拍攝出來的照片會呈現一種視覺的效果，若將解析
    度設到最大的話，照片中會涵蓋3個車道以及路肩，但並不
    影響違規的測距及速度；當天共取締119張，這張照片是第6
    張被取締的等語明確（見本院卷第14頁反面至第15頁）。又
    觀諸證人甲○○於98年5月4日提出之拍攝受處分人車輛超速
    違規之前5張及後7張其他車輛超速違規照片（見本院卷第20
    至31頁），照片內容亦有呈現感覺車道上車輛擁擠及前後車
    輛接近之情況，益證證人甲○○之上開證言應非虛妄。
  (四)另本件測速所用儀器既係高科技精密儀器，且本件執勤警員
    亦係受過儀器操作訓練遴選之專責人員，其使用雷射測速照
    相儀器之距離差和瞄準準確度甚高，則其所測之數值應係正
    確及值得信賴。又本院經查亦無任何證據足資證明執勤警員
    有捏造事實、違法取締之情事，則執勤警員本其維護交通秩
    序、安全職責所為之逕行舉發，自應受到合法、正確之推定
    。而受處分人否認自己超速，又無法提出任何可供證明之證
    據供本院參酌，其否認違規之情，尚不足採。是受處分人確
    於前述時、地，有超速行駛之違規事實，應堪認定。原處分
    機關據以援引上開規定，裁處罰鍰3500元，並無不當。本件
    聲明異議為無理由，應予駁回。
五、據上論斷，應依道路交通管理處罰條例第87條第2項，道路
    交通案件處理辦法第19條，裁定如主文。
中    華    民    國    98    年     6    月     4    日
                  交通法庭  法  官  戴嘉慧
以上正本證明與原本無異。
如不服本裁定應於送達後5日內向本院提出抗告狀。（應附繕本
）
                            書記官  劉晴芬
中    華    民    國    98    年     6    月    4    日


司法院資訊處製作；財團法人民間司法改革基金會備份。
